臺灣彰化地方法院刑事判決　　　　　　　　　　　　　九十一年度訴字第五七九號
　　公　訴　人　臺灣彰化地方法院檢察署檢察官
　　被　　　告　甲○○
右列被告因違反毒品危害防制條例案件，經檢察官提起公訴（九十一年度毒偵緝字第
一一六、一一七號、九十一年度毒偵字第九００號），本院判決如左：
    主      文
甲○○連續施用第一級毒品，累犯，處有期徒刑玖月，扣案之海洛因拾小包（驗後
合計淨重拾貳點玖貳公克）沒收銷燬之；注射針筒拾陸支、塑膠袋貳佰玖拾柒個均沒
收；又連續施用第二級毒品，累犯，處有期徒刑肆月；主刑部分應執行有期徒刑壹年
。
    事      實
一、甲○○曾因違反肅清煙毒條例及麻醉藥品管理條例、詐欺、偽造文書等案件，分
    別經法院判處有期徒刑三年五月、六月、五月、一年、四月，應執行有期徒刑四
    年六月確定，入監執行後，已於民國八十六年一月二十一日假釋出獄並付保護管
    束，迄八十八年十二月十五日期滿執行完畢；另因施用毒品案件，經依本院八十
    九年度毒聲字第三五二０號裁定送觀察、勒戒後，認無繼續施用毒品之傾向，由
    臺灣彰化地方法院檢察署檢察官於八十九年八月九日以八十九年度毒偵字第三六
    六九、三九四二號不起訴處分確定。詎甲○○猶不思悔改，自前開不起訴處分後
    五年以內，復基於施用第一級毒品海洛因之概括犯意，自九十年十月初某日起至
    九十一年四月五日止，連續在彰化縣溪湖鎮○○路道安醫院及彰化縣芳苑鄉○○
    村○○路○○段二四七巷五三弄十四號租處等地，將第一級毒品海洛因摻入香煙
    中點燃產生煙霧再予吸用或摻水以針筒注射之方式，施用第一級毒品海洛因多次
    ；另基於施用第二級毒品安非他命之概括犯意，自九十年十月中旬某日起至九十
    年十二月底某日止，連續在彰化縣永靖鄉○○村○○路一三七巷四十弄八號處所
    ，以將安非他命置於錫箔紙上點燃產生煙霧再予吸用之方式，施用第二級毒品安
    非他命多次；嗣先於九十年十月二十六日二十三時許，在彰化縣永靖鄉○○村○
    ○路一三七巷四十弄八號前為警查獲，並扣得其所有之海洛因一小包（驗後淨重
    零點八五公克）。再於同年月三十日凌晨一時十分許在彰化縣永靖鄉○○村○○
    街一四二號前為警查獲，並扣得其所有之海洛因二小包（驗後合計淨重三點七七
    公克）。末於九十一年四月六日凌晨二時四十分許，在彰化縣溪湖鎮○○路道安
    醫院三○三室，為警查獲，並扣得其所有之海洛因一包（驗後淨重零點七八公克
    ）及供施用海洛因所用之注射針筒二支，並於其彰化縣芳苑鄉○○村○○路○○
    段二四七巷五十三弄十四號租處，扣得所有之海洛因九小包（驗後淨重七點五二
    公克）、供施用海洛因所用之注射針筒十四支（起訴書誤載為十六支）、塑膠袋
    二九七個。經依本院九十年度毒聲字第四二一九號裁定送觀察、勒戒後，認有繼
    續施用毒品之傾向。
二、案經彰化縣警察局員林、二林分局先後報請臺灣彰化地方法院檢察署檢察官偵查
    起訴。
    理      由
一、右揭犯罪事實業據被告甲○○坦白承認，其為警採集之尿液，先後送請彰化縣衛
    生局檢驗結果，呈甲基安非他命陽性反應（九十年十月二十六日查獲，再送詮昕
    科技股份有限公司複驗結果呈安非他命類及鴉片類陽性反應）、嗎啡（海洛因施
    用入人體後，水解還原成嗎啡，再循嗎啡之代謝方式排出體外）及甲基安非他命
    陽性反應（九十年十月三十日查獲）、嗎啡陽性反應（九十一年四月六日查獲）
    ，有該局九十年十一月五日、九十一年四月十五日煙檢字第九０三一六七、九０
    三一七三、九一０六四七號煙毒尿液檢驗成績書三紙及詮昕科技股份有限公司濫
    用藥物尿液檢驗報告一紙附卷可稽（分見九十年度毒偵字第四二八九號卷第三三
    頁、九十一年度毒偵緝字第一一六號卷第三五頁、九十年度毒偵字第四三一一號
    卷第二八頁、九十一年度毒偵字第九００號第四九頁）。而扣案之白色粉末十三
    小包，經法務部調查局鑑定結果確為海洛因無誤，有該局第00000000、
    00000000號、九十一年四月二十四日及九十一年五月七日調科壹字第一
    四０００八二二一、000000000號（分見九十年度毒偵字第四二八九號
    卷第二四之一頁、九十年度毒偵字第四三一一號卷第三八頁、九十一年度毒偵字
    第九００號第五十、五一頁），此外復有海洛因十三小包、注射針筒十六支、塑
    膠袋二九七個扣案可資佐證，被告施用第一、二級毒品海洛因及安非他命之事證
    堪以認定。又被告前因施用毒品案件，經送觀察、勒戒後，認無繼續施用毒品之
    傾向，由台灣彰化地方法院檢察署檢察官於八十九年八月九日以八十九年度毒偵
  字第三六六九、三九四二號不起訴處分確定，後因本件施用毒品案件，送觀察、
    勒戒後，認有繼續施用毒品之傾向等情，有台灣彰化地方法院檢察署八十九年度
    毒偵字第三六六九、三九四二號不起訴處分書一份、台灣彰化看守所附設勒戒處
    所九十一年四月十八日彰所戒字第０九一００００九二三號函送之有無繼續施用
    毒品傾向證明書、台灣高等法院被告全國前案紀錄表及臺灣彰化地方法院檢察署
    刑案資料查註紀錄表等資料在卷足憑，本件事證明確，被告二犯施用毒品之犯行
    應堪認定。
二、核被告甲○○所為，係犯毒品危害防制條例第十條第一項之施用第一級毒品罪及
    第十條第二項之施用第二級毒品罪。被告分別持有第一、二級毒品之低度行為應
    各為其施用之高度行為吸收，不另論罪。被告先後多次施用第一、二級毒品海洛
    因及安非他命之犯行，時間緊接，所犯又係構成要件相同之罪名，顯係各基於概
    括犯意為之，均應依連續犯規定論以一罪，並加重其刑。其前開所犯二罪間，犯
    罪構成要件不同，行為互殊，顯係基於各別犯意為之，應予分論併罰。被告曾因
    違反肅清煙毒條例及麻醉藥品管理條例、詐欺、偽造文書等案件，分別經法院判
    處有期徒刑三年五月、六月、五月、一年、四月，應執行有期徒刑四年六月確定
    ，已於民國八十六年一月二十一日假釋出獄並付保護管束，迄八十八年十二月十
    五日期滿執行完畢，有臺灣高等法院被告全國前案紀錄表及台灣彰化地方法院檢
    察署刑案資料查註紀錄表在卷可稽，其於刑之執行完畢後五年內再犯有期徒刑以
    上之罪，係屬累犯，依法應遞加重其刑。公訴人起訴事實雖未敘及被告自九十年
    十月初某日起至同年十月二十四日止、九十年十月三十一日起至九十一年三月底
    某日止，施用第一級毒品海洛因之事實，暨自九十年十月中旬某日起至同年十月
    二十二日止、九十年十月三十一日起至九十年十二月底某日止施用第二級毒品安
    非他命之事實，然此二部分之事實與公訴人起訴之犯罪事實分別具有連續犯之裁
    判上一罪之關係，為起訴效力所及，本院自應併予審究。爰審酌被告犯罪次數、
    動機、目的、方法、不知珍惜身體，犯罪所生危害，現於戒治處所戒治中及犯後
    態度等一切情狀，各量處如主文所示之刑，並定其應執行之刑。至於扣案被告所
    有之海洛因十三小包（驗後合計淨重十二點九二公克），係屬第一級毒品，爰依
    毒品危害防制條例第十八條第一項前段規定，沒收銷燬之；注射針筒十六支、塑
    膠袋二百九十七個，為被告所有供犯罪所用之物，併予宣告沒收。另電子磅秤及
    研磨機各一台，雖屬被告所有之物，然尚無證據顯示係供犯罪所用之物，尚無沒
    收之必要，附此敘明。
據上論斷，應依刑事訴訟法第二百九十九條第一項前段，毒品危害防制條例第十條第
一項、第二項、第十八條第一項前段，刑法第十一條前段、第五十六條、第四十七條
、第五十一條第五款、第三十八條第一項第二款，判決如主文。
本案經檢察官林依成到庭執行職務。
中    華    民    國    九十一      年      六      月      二十七      日
                                台灣彰化地方法院刑事第二庭
                                    法      官  李  水  源
右正本證明與原本無異。
如不服本判決，應於判決送達後十日內向本院提出上訴狀( 須附繕本 )。
                                    法院書記官  廖  建  興
中    華    民    國    九十一      年      七      月        一        日
附錄論罪科刑法條：
毒品危害防制條例第十條
施用第一級毒品者，處六月以上五年以下有期徒刑。
施用第二級毒品者，處三年以下有期徒刑。
